# 求助陈版和各位前辈，电子商业汇票问题

提问人：lujy 时间：2017-09-20 10:56:45
该电票的承兑人是（中国XX财务有限责任公司），出票人是一家普通企业，出票人的开户银行也是该财务公司，该财务公司是国有企业控股的财务公司，而且是经中国人民银行批准成立的首批财务公司。 问题：这种电票，归类为商业承兑汇票还是银行承兑汇票？理由是什么？

回答人：chenyiwei
因为该财务公司是经中国人民银行批准成立的首批财务公司，持有金融许可证，纳入金融企业受到银监会监管，故参照银行承兑汇票处理。